# 小贷公司转让应收贷款的核算问题

提问人：1226829524 时间：2021-08-10 08:05:05
老师您好， 《瑞华研究》第四章特殊业务问答（第一节 金融工具和套期会计的相关问题）问题52———小贷公司将应收款项资产转让给第三方自然人/企业/契约型基金后，所转让的原应收款项资产能否终止确认（案例来源：瑞华研究第 1320 页）
请问老师， 这个问题和解释是说小贷公司不给终止确认应收贷款， 我想问的问题是如果不能终止确认应收贷款，哪么小贷公司在收到第三方基金公司支付款项时应当如何列报
是不是如下：
借：银行存款
贷：其他应付款
还款时
借：其他应付款
贷：银行存款

回答人：chenyiwei
可以这样理解。另外这种情况下通常是要计息的，针对上述负债应按摊余成本计量，基于权责发生制原则按实际利率法计提利息支出。